---
title: "Lab02 - Análise Exploratória de Dados com o `R`"
subtitle: "Machine Learning com R"
author: "Thalles Quinaglia Liduares"
date: "2022-08-01"
output: html_document
---

Upload dos dados 

```{r}

price = as.numeric(read.csv2('http://bit.ly/2AcWxsr', header=T,
sep=',', dec='.')$price)

```

**Verifique o valor mínimo, máximo, a média, mediana, o primeiro e terceiro quartil dos dados;**

A função `summary` fornece as principais estatísticas descritivas do conjunto de dados


```{r}

summary(price)

```
**Qual o preço mais frequente nesse conjunto de dados?** 

```{r}

as.numeric(names(which(table(price)==max(table(price)))))
```
O preço mais frequente no conjunto de dados é igual a $12995 

**Calcule o IQR**

O IQR, que representa a dispersão dos dados em torno de uma medida de centralidade 
(2° e 3° quartis) é igual a $3909.5.

```{r}

IQR(price)

```
**Construa o boxplot e histograma**

```{r}
par(mfrow=c(1,2)) 

boxplot(price,
        main='Boxplot',
        horizontal = T)

hist(price,
     main="Histograma ",
     xlab="Preço",
     ylab="Densidade",
     prob=T
     )

lines(density(price),lwd=3,col='green')
```


**Qual o formato da distribuição desse conjunto de dados?**

Pela forma do histograma, percebe-se que há uma assimetria a esquerda, dado que a
mediana é maior do que a média. 

**Calcule a variância e o desvio-padrão do seu conjunto de dados**


```{r}

dados<-c(round(var(price),2), round(sd(price),2))

dados

```

Dados estes números, o conjunto de dados de preços de automóveis apresenta uma 
elevada variabilidade.

**Qual o intervalo de preços mais provável de ser encontrado nesse conjunto de dados?**

Com base nas estatisticas descritivas e gráficos analisados nos itens acima, pode-se 
constatar que o intervalo mais provavel de preços de automoveis situa-se entre 
\$12500 e \$15000.
