---
title: "Lab12 - Clustering"
subtitle: " Machine Learning usando o R - Análise Macro"
author: "Thalles Quinaglia Liduares"
date: "2022-08-25"
output: html_document
---

```{r setup, include=FALSE}
knitr::opts_chunk$set(echo = TRUE)
```

### Upload base de dados

```{r, warning=FALSE, message=FALSE}

setwd("C:\\Program Files\\R\\Dados\\ML")

data<-read.csv("snsdata.csv")

attach(data)

```

### Upload pacotes

```{r, warning=FALSE, message=FALSE}

library(tidyverse)
library(gridExtra)

```


### Análise dos dados

```{r}

str(data)

summary(data)

```


### Tratamento dos valores faltantes

```{r}

val.medio = ave(data$age, data$gradyear,
FUN = function(x) mean(x, na.rm = TRUE))
data$age = ifelse(is.na(data$age), val.medio, data$age)

```

```{r}
interesses = data[5:40]
interesses1= as.data.frame(lapply(interesses, scale))
```

### Calculo do k ótimo


```{r, warning=FALSE, message=FALSE}

btw=numeric()
tws=numeric()

set.seed(2708)

for(i in 1:10){
  btw[i]=kmeans(interesses1, centers = i, iter.max = 30)$betweenss
  tws[i]=kmeans(interesses1, centers = i, iter.max = 30)$tot.withinss
}


```

```{r}

k=qplot(1:10, btw, geom=c("point","line"),
        xlab= "Numero de clusters",
        ylab = "Soma dos quadrados")+
        scale_x_continuous(breaks = seq(0,10,1))+
        theme_bw()

kk=qplot(1:10, tws, geom=c("point","line"),
         xlab= "Numero de clusters",
         ylab = "Soma dos quadrados dentro do cluster")+
         scale_x_continuous(breaks = seq(0,10,1))+
         theme_bw()
```

### Analise gráfica

```{r}
grid.arrange(k,kk,ncol=2)
```

Com base no plot acima, percebe-se que a partir do cluster k=5, os valores passam
a decrescer de forma mais parcimoniosa. Portanto, a escolha ótima é igual a k=5. 

### Calculo do k-means com k=5

```{r}

mod.k5<-kmeans(interesses1, centers = 5)

```


### Previsão do modelo com os valores médios para cada cluster


```{r}

prev<-mod.k5$cluster

aggregate(interesses1,by=list(prev),mean)

```


### Clustering do modelo

```{r}

### O plot da erro com todas as colunas, pois fica muito grande. Com 20 colunas



plot(interesses1[,1:20],col=prev)

```








