---
title: "Lab13 - Cross Validation e Bootstrap na prática"
subtitle: "Machine Learning usando o R - Análise Macro"
author: "Thalles Quinaglia Liduares"
date: "2022-09-01"
output: html_document
---

```{r setup, include=FALSE}
knitr::opts_chunk$set(echo = TRUE)
```

Irei utilizar o dataset `wage1` do pacote `wooldridge` para modelar o retorno salarial em função dos anos de educação dos individuos.

### Upload pacotes

```{r}

library(wooldridge)
library(boot)
```


### Upload base de dados


```{r, warning=FALSE, message=FALSE}

data<-wooldridge::wage1

attach(data)

```

Partição da amostra em treino e teste

```{r}

treino<-sample(526, 421)

```

Modelo simples 

```{r}

mod1<-lm(lwage~educ, data, subset = treino)

summary(mod1)
```


```{r}

mean((lwage-predict(mod1, data))[-treino]^2)

```

Modelo quadratico


```{r}
mod2<-lm(lwage~poly(educ,2), data, subset=treino)

summary(mod2)
```

EQM modelo 2

```{r}
mean((lwage-predict(mod2,data))[-treino]^2)
```

Modelo cubico

```{r}

mod3<-lm(lwage~poly(educ,3), data, subset=treino)

summary(mod3)

```

EQM modelo cubico

```{r}

mean((lwage-predict(mod3, data))[-treino]^2)

```

O modelo que performa o menor EQM é o quadratico.

#### k-fold cross validation

```{r}

set.seed(3108)

v_erro_10<-rep(0,10)

for (i in 1:10){
  glm.fit=glm(lwage~poly(educ,i),data=data)
  v_erro_10[i]=cv.glm(data,glm.fit, K=10)$delta[1]
}

v_erro_10

```



O modelo quadrático apresenta um EQM relativamente baixo em relaçao aos demais e 
menos complexo em termos de interpretabilidade dos coeficientes, portanto é o modelo escolhido.

#### Bootstrap

```{r}

boot.fn=function(data,index)
return(coef(lm(lwage~educ,data=data,subset=index)))
boot.fn(data,1:526)

```
```{r}

set.seed(0109)

boot.fn(data,sample(526,526,replace=T))

```

```{r}

boot(data,boot.fn,1000)

```

