---
title: "Lab07 - Arvores de Decisão"
subtitle: "Machine Learning usando o R"
author: "Thalles Quinaglia Liduares"
date: "2022-08-12"
output: html_document
---

```{r setup, include=FALSE}
knitr::opts_chunk$set(echo = TRUE)
```

### Upload base de dados

```{r, warning=FALSE, message=FALSE}

setwd("C:\\Program Files\\R\\Dados\\ML")

data<-read.csv("credit.csv", stringsAsFactors = TRUE)

attach(data)


```

### Upload pacotes

```{r, warning=FALSE, message=FALSE}

library(rpart)
library(rpart.plot)
library(caret)
library(rattle)
```

### Analise exploratória dos dados

```{r}

table(default)

```

Indice de inadimplência igual a 30%.

```{r}

summary(months_loan_duration)

```

O tempo minimo e maximo de duração dos empréstimos é igual a 4 e 72 meses, respectivamente. O tempo médio
de duração dos empréstimos é igual a 21 meses.


```{r}
summary(age)
```
A idade média dos individuos clientes do banco é igual a 36 anos.

### Divisão da amostra entre treino e teste.

```{r}

set.seed(1608)

part_data<-floor(0.75*nrow(data)) 

treino_data <-sample(seq_len(nrow(data)), size = part_data)

treino<-data[treino_data, ]

teste<-data[-treino_data,]

```

### Modelo

```{r}

tree1<-rpart(default~., data = treino, method = "class")

fancyRpartPlot(tree1)


```






### Validação


```{r}

pred_tree1<-predict(tree1, newdata=teste, type="class")

```


### Acurácia


```{r}

teste$default<-as.factor(teste$default)

confusionMatrix(pred_tree1, teste$default)

```

O nível de acurácia da árvore de decisão é igual a 74.4\%.


###  Àrvore podada 


```{r}

printcp(tree1)
plotcp(tree1)
summary(tree1)

```

### Acurácia com a àrvore podada

```{r}

pod_tree <- prune(tree1,cp=tree1$cptable[which.min(tree1$cptable[,"xerror"]),"CP"])
pod_tree_fit <- predict(pod_tree,teste,type="class")
table(pod_tree_fit,teste$default)
mean(pod_tree_fit==teste$default)

```

Neste caso, o nivel de acurácia elevou-se para 74,8\%.
