---
title: "Lab08 - Previsão com Regressão Linear"
subtitle: "Machine Learning com o R - Análise Macro"
author: "Thalles Quinaglia Liduares"
date: "2022-08-15"
output: html_document
---

```{r setup, include=FALSE}
knitr::opts_chunk$set(echo = TRUE)
```

### Upload database 

```{r, warning=FALSE, message=FALSE}

setwd("C:\\Program Files\\R\\Dados\\ML")

data<-read.csv("insurance.csv", stringsAsFactors = T)

attach(data)


```


### Upload packages

```{r, warning=FALSE, message=FALSE}

library(GGally)
library(ggpubr)
library(olsrr)

```

### Análise dos dados

```{r}
summary(data)
```

### Analise de correlação das variaveis numéricas

```{r}

data %>%
GGally::ggpairs(c(1,3,7))

```



### Histograma dos gastos médicos

```{r}

ht <- gghistogram(data, x = "expenses", bins=9, xlab ="Valor", ylab="Ocorrencias")

ggarrange(ht)

```




### Particionando a amostra entre treino e teste

```{r}

set.seed(1608)

part_data<-floor(0.80*nrow(data)) 

treino_data <-sample(seq_len(nrow(data)), size = part_data)

treino<-data[treino_data, ]

teste<-data[-treino_data,]

```

### Modelo com todas variaveis do dataset

```{r}

lm1<-lm(expenses~.,treino)

summary(lm1)

```

### Previsão e acurácia  do modelo 

```{r}

teste$prev1<-predict(lm1, newdata=teste)

teste$prev_acc<-round(teste$prev1/teste$expenses,2)

teste$prev_acc<-teste$prev_acc-1

teste$prev_acc<-abs(teste$prev_acc)

summary(teste$prev_acc)

```
Como há um valor minimo igual a 0, houve pelo menos um caso onde o modelo previu com
100% de acurácia o valor dos gastos médicos.

### Porcentagem do erro médio absoluto

```{r}

erro_médio<-round(mean(abs(lm1$residuals)/treino$expenses)*100,2)

erro_médio

```
### Teste de normalidade dos resíduos 

```{r}
ols_test_normality(lm1)
```

                 


Com base no teste de Kolmogorov-Smirnov, rejeita-se a hipótese nula de que os 
residuos seguem uma distribuição normal. Portanto, a inferência estatistisca do
modelo fica prejudicada.


### Versão 2: Sem inclusão da variável `region`

```{r}
lm2<-lm(expenses~.-region,treino)
```

```{r}
ols_test_normality(lm2)
```

Os resíduos permanecem não seguindo uma distribuição normal. Portanto, recomenda-se
cautela na interpretação dos resultados obtidos.
